【裁判字號】    90,小上,105
【裁判日期】    900815
【裁判案由】    清償債務
【裁判全文】
臺灣台北地方法院民事裁定  九十年小上字第一○五號
    上  訴  人  甲○○
    送達代收人  陳建勛
    被上訴人    中國信託商業銀行股份有限公司
    法定代理人  辜濂松
右當事人間請求清償債務事件，上訴人對於九十年六月二十八日本院台北簡易庭八十
九年度北小字第一五八五號第一審判決提起上訴，本院裁定如左：
    主    文
上訴駁回。
第二審訴訟費用由上訴人負擔。
    理    由
一、按關於請求給付金錢或其他代替物或有價證券之訴訟，其標的金額或價額在新台
    幣十萬元以下者，適用本章所定之小額程序。對於小額訴訟之第一審裁判，得上
    訴或抗告於管轄之地方法院，其審判以合議行之。對於前項第一審裁判之上訴或
    抗告，非以其違背法令為理由，不得為之。至其上訴狀應記載上訴理由，表明下
    列各款事項：一、原判決所違背之法令及其具體內容。二、依訴訟資料可認為原
    判決有違背法令之具體事實，民事訴訟法第四百三十六條之八第一項、第四百三
    十六條之二十四、第四百三十六條之二十五定有明文。
二、經查，本件訴訟標的金額為新台幣（下同）十萬元，在十萬元以下，應適用小額
    訴訟程序。依民事訴訟法第四百三十六條之二十四第二項規定，適用小額訴訟程
    序者，其上訴非以判決違背法令為理由，不得為之，並應依同法第四百三十六條
    之二十五表明原判決有何違背法令之上訴理由。惟查，本件上訴人於九十年七月
    二十日提起上訴，其理由略以：八十九年二月一日金額十萬元之消費款，確非上
    訴人所持卡消費，被上訴人於原審並未能舉證證明該筆消費款簽單上之簽名確係
    上訴人所為，原審逕行核對筆跡認該簽單上之簽名與上訴人於信用卡背面、申請
    書、其他簽帳單等文件上之簽名暨當庭簽名之筆跡，認大致相似，而推定上訴人
    應給付前揭消費款，不無率斷；又衡諸一般常情，在信用卡並未遺失而遭人盜錄
    條碼偽造信用卡持以消費之情形，所在多有，而能取得信用卡條碼複製信用卡使
    用之人，持該偽卡查詢真正信用卡持卡人之姓名、身分證號碼、家中電話、工作
    地點、帳單地點、上次繳款金額、繳款方式、額度、前工作地點、領卡時間等資
    料，並非難事，是不得僅以有人工授權電話譯文，即認前開消費款係上訴人所為
    ，原審據以認定該消費款乃上訴人所為，而未將被上訴人提出之人工電話授權錄
    音帶送由公正第三機關鑑定該消費者是否係上訴人，容有未當；本件消費款是否
    為上訴人所為，實有諸多疑點存在等語。惟考其上訴意旨，徒就原審認事採證之
    職權行使而為指摘，然未具體說明原審判決有何不適用法規或適用法規不當之情
    形，或合於民事訴訟法第四百六十九條所列各款之事實，自難認對該判決之如何
    違背法令已有具體之指摘，揆諸前揭說明，應認其上訴為不合法。
三、據上論結，本件上訴為不合法，依民事訴訟法第四百三十六條之三十二第二項、
    第四百四十四條第一項、第九十五條、第七十八條，裁定如主文。
中      華      民      國    九十      年      八      月     十五     日
                                      民事第五庭審判長法      官  王碧芳
                                                      法      官  林麗玲
                                                      法      官  歐陽漢菁
右為正本係照原本作成
本裁定不得抗告
中      華      民      國    九十      年      八      月     十五     日
~B法院書記官  曾寶生


司法院資訊處製作；財團法人民間司法改革基金會備份。
